【裁判字號】    89,易,780
【裁判日期】    890523
【裁判案由】    毒品危害防制條例
【裁判全文】
臺灣臺南地方法院刑事判決                          八十九年度易字第七八號
    公  訴  人  臺灣台南地方法院檢察署檢察官
    被      告  甲○○
右列被告因違反毒品危害防制條例案件，茲經檢察官提起公訴 (八十九年度毒偵緝字
第三二號)，及移送併辦（八十九年度營毒偵字第七一號、第一五九號），本院判決
如左：
      主   文
甲○○連續施用第二級毒品，累犯，處有期徒刑玖月。
扣案之安非他命壹小包（重肆點陸公克）沒收銷燬之。
     事    實
一、甲○○有多次麻藥前科，前於民國八十六年間，曾犯麻藥罪，經台灣高雄地方法
    院判處有期徒刑八月確定，於八十八年八月二十八日執行完畢，仍不知悔改，又
    於假釋中附保護管束期間，因施用毒品案件，經依臺灣士林地方法院以八十八年
    度毒聲字第一二七八號裁定送觀察、勒戒後，無繼續施用毒品之傾向，由臺灣士
    林地方法院檢察署檢察官於八十八年七月十九日以八十八年度偵字第六七四五號
    不起訴處分確定。嗣甲○○於八十八年（起訴書誤載為八十九年，應予更正）九
    月四日或其前三日又於不詳地點施用第二級毒品安非他命，後於八十八年九月四
    日晚間九時三十分許，甲○○駕車行經國道一號高速公路二八０公里南向處，為
    警臨檢查獲，並於其長褲口袋內扣得第二級毒品安非他命壹包四點六公克；又甲
    ○○經台灣台南地方法院檢察署偵訊飭回後，又基於同一施用第二級毒品之概括
    犯意，連續於八十九年一月二十二日、二十三日，在台南縣將軍鄉玉山村玉山十
    一號等處施用第二級毒品安非他命，為警於八十九年一月二十三日在台南縣學甲
    鎮○○路二九四號查獲，經依臺灣臺南地方法院以八十九年度毒聲字第二二六號
    裁定送觀察、勒戒後，有繼續施用毒品傾向。
二、案經國道公路警察局第四隊報請臺灣臺南地方法院檢察署檢察官偵查起訴。
      理    由
一、訊據被告就其於八十九年一月二十二日、二十三日，在台南縣將軍鄉玉山村玉山
    十一號等處施用第二級毒品安非他命一節，坦承不諱，然就其於八十八年九月四
    日或其前三日於不詳地點施用第二級毒品安非他命一節，則矢口否認，辯稱其長
    褲內搜得之安非他命係於八十八年六月間，士林地方法院檢察署為不起訴處分前
    即購入，置於口袋中，不曾吸用云云。然查被告確有於右開事實所列之時間連續
    施用第二級毒品等情，有第二級毒品四點六公克、暨台南縣衛生局及長榮管理學
    院出具之尿液檢驗報告附卷可稽，次查被告既於八十八年五月間以新台幣（下同
    ）五千元買入壹包安非他命，重達四點六公克，置於口袋內，其價值並非微薄，
    焉有忘記或不知之理，其所辯顯與常情不符。又被告前因施用毒品案件，經依台
    灣士林地方法院八十八年度毒聲字第一二七八號裁定送觀察、勒戒後，認無繼續
    施用毒品之傾向，由台灣士林地方法院檢察署檢察官於八十八年七月十九日以八
    十八年度偵字第六七四五號不起訴處分確定，有不起訴處分書在卷足憑。其於五
    年後再犯毒品危害防制條例第十條之罪，經裁定送觀察勒戒，認有繼續施用毒品
    傾向，有台灣台南地方法院八十九年度毒聲字第五九五號裁定及台南勒戒所八十
    九年二月十五日南所京衛字第０二四五之二號函送之證明書一份附卷可參，被告
    罪證明確，應予依法論科。
二、核被告所為，係犯毒品危害防制條例第十條第二項之施用第二級毒品罪。其持有
    毒品之前階段行為，為後階段之施用行為所吸收，不另論罪；其施用毒品行為時
    間密接、犯罪構成要件相同，顯係基於概括犯意為之，應依連續犯規定以一罪論
    處，並加重其刑。又被告於八十六年間，曾犯麻藥罪，經台灣高雄地方法院判處
    有期徒刑八月確定，於八十八年八月二十八日執行完畢，有台灣台南地方法院檢
    察署刑案資料查註紀錄表在卷可按，其於五年之內再犯本件有期徒刑以上之罪，
    為累犯，應依法遞加重其刑。爰審酌被告經不起訴處分後，尚無法完全戒毒，復
    吸用第二級毒品等一切情狀，量處如主文所示之刑，以資懲儆。另扣案之第二級
    毒品四點六公克為違禁物，應為沒收銷燬之諭知。
三、據上論斷，應依刑事訴訟法第二百九十九條第一項前段，毒品危害防制條例第十
    條第二項、第十八條第一項前段，刑法第十一條前段、第五十六條、第四十七條
    ，判決如主文。
本案經檢察官陳建弘到庭執行職務
中      華      民      國      八十九      年    五    月    二十三    日
                                臺灣臺南地方法院刑事第二庭
                                    法      官 石家禎
右正本証明與原本無異
如不服本判決，應於送達後十日內，向本院提出上訴狀。
                                    書  記  官 葉東平
中      華      民      國      八十九      年    五    月    二十三    日
附錄本案論罪科刑法條全文
毒品危害防制條例第十條第二項
施用第二級毒品者，處三年以下有期徒刑。
毒品危害防制條例第十八條
查獲之毒品及專供製造或施用毒品之器具，不問屬於犯人與否，均沒收銷燬之。


司法院資訊處製作；財團法人民間司法改革基金會備份。
